臺灣雲林地方法院刑事判決　　　　　　　100年度易字第489號
公　訴　人　臺灣雲林地方法院檢察署檢察官
被　　　告　郭修瑞
　　　　　　許証評
　　　　　　陳宏賓
上列被告因竊盜案件，經檢察官提起公訴（100 年度偵字第3488
號），被告於準備程序中就被訴事實為有罪之陳述，本院合議庭
裁定由受命法官獨任進行簡式審判程序，判決如下：
    主      文
郭修瑞共同犯如附表一所示之各罪，均累犯，各處如附表一所示
之刑（含從刑）。應執行有期徒刑壹年肆月。扣案之鐵剪、鐵鎚
各壹支均沒收。
許証評共同犯如附表一所示之各罪，均累犯，各處如附表一所示
之刑（含從刑）。應執行有期徒刑壹年。扣案之鐵剪、鐵鎚各壹
支均沒收。
陳宏賓共同犯攜帶兇器竊盜罪，累犯，處有期徒刑柒月。扣案之
鐵剪、鐵鎚各壹支均沒收。
    事實及理由
一、犯罪事實：
    郭修瑞（綽號「阿樂」）前於(1)民國96年間，因妨害自由案
    件，經本院於96年12月10日，以96年度訴字第103 號判決判
    處有期徒刑2 年4 月，減為有期徒刑1 年2 月確定；(2)又於
    97年間，因竊盜案件，經本院於97年4 月24日，以97年度易
    字第180 號判決，判處有期徒刑7 月、5 月、4 月，並經定
    應執行刑為有期徒刑1 年2 月確定；(3)再於97年間，因施用
    毒品案件，經本院於97年8 月25日，以97年度虎簡字第222
    號判決，判處有期徒刑6 月確定。上開(1)(2)之罪，嗣經本院
    於97年6 月23日，以97年度聲字第504 號裁定定應執行有期
    徒刑2 年3 月確定後，復與(3)之罪接續執行，於97年3 月27
    日入監執行，甫於99年7 月30日縮刑期滿執行完畢。許証評
    曾於(1)95年間，因妨害自由案件，經本院於95年12月18日，
    以95年度訴字第408 號判決，判處有期徒刑5 月確定；(2)又
    於95年間，因詐欺案件，經本院於95年6 月23日，以95年度
    港簡字第204 號判決，判處有期徒刑4 月，嗣提起上訴，經
    本院於95年11月30日，以95年度簡上字第139 號判決，改判
    有期徒刑6 月確定；(3)另於96年間，因施用毒品案件，經本
    院於96年2 月5 日，以96年度虎簡字第22號判決，判處有期
    徒刑3 月確定；(4)再於96年間，因持有毒品案件，經本院於
    96年3 月19日，以96年度虎簡字第69號判決，判處有期徒刑
    3 月確定。嗣上開案件，經本院於96年7 月23日，以96年度
    聲減字第133 號裁定分別減刑為有期徒刑2 月又15日、3 月
    、1 月又15日、1 月又15日，並定應執行刑為有期徒刑7 月
    又15日確定，於95年12月22日入監執行，並於96年7 月16日
    執行完畢。陳宏賓於97年間，因施用毒品案件，經本院於97
    年6 月2 日，以97年度簡字第47號判決，判處有期徒刑5 月
    確定，於97年8 月14日入監執行，於98年1 月13日縮刑期滿
    執行完畢。詎郭修瑞、許証評及陳宏賓均不知悔改，竟為下
    列犯行：
  (一)郭修瑞與許証評共同基於為自己不法所有意圖之犯意聯絡，
    於如附表所示之時間、地點，共同持其2 人所共有之客觀上
    足供兇器使用之鐵剪、鐵鎚各1 支，趁無人注意之際，以郭
    修瑞在旁把風，許証評持鐵剪剪斷電纜線，或共同扳開包覆
    電纜線之鐵架，再持鐵鎚將包覆電纜線之水管打破後，由郭
    修瑞持鐵剪剪斷電纜線等方式，分別竊取如附表所示之臺灣
    電力股份有限公司（下稱臺電公司）、雲林縣政府或天成輸
    配電工程有限公司（下稱天成公司）所有之電纜線，並於得
    手後將竊得之電纜線剝去外皮，將取得之銅線變賣予址設嘉
    義縣六腳鄉南港村某資源回收場，所得現金均朋分花用一空
    。
  (二)郭修瑞與陳宏賓共同基於為自己不法所有意圖之犯意聯絡，
    ，於100 年2 月間某日，共同持郭修瑞與許証評共有之客觀
    上足供兇器使用之鐵剪、鐵鎚各1 支，前往位於雲林縣土庫
    鎮大荖里之「土庫125 K2041 FB11」、「土庫126 K2 141FB
    86」號電線桿處，利用無人注意之機會，共同扳開包覆電纜
    線之鐵架，並持鐵鎚將包覆電纜線之水管打破後，以鐵剪剪
    斷電纜線之方式，共同竊取臺電公司所有之交連PE電纜600V
    2/0 約32公尺（重約22.7公斤，價值新臺幣4,998 元），並
    將竊得之電纜線剝去外皮取得銅線後，持銅線至嘉義縣六腳
    鄉南港村某資源回收場變賣，所得款項均朋分花用殆盡。
  (三)嗣警另案偵辦郭修瑞、許証評及陳宏賓涉犯販賣毒品案件，
    當場扣得郭修瑞、許証評所有，且供郭修瑞、許証評及陳宏
    賓等人行竊電纜線所用之鐵剪、鐵鎚各1 支，而郭修瑞、許
    証評及陳宏賓旋在偵查機關未發覺其前開犯行前，主動坦承
    涉犯上揭犯行，而自願接受裁判，因而循線查悉上情。
二、認定犯罪事實所憑之證據及理由：
  (一)本案被告郭修瑞、許証評及陳宏賓所犯之罪，均係死刑、無
    期徒刑、最輕本刑為3 年以上有期徒刑以外之罪，其等於準
    備程序就前揭被訴事實均為有罪之陳述，經受命法官告知簡
    式審判程序之旨，並聽取其等與公訴人之意見後，本院合議
    庭認無不得或不宜改依簡式審判程序進行之情事，依刑事訴
    訟法第273 條之1 第1 項、第284 條之1 規定，裁定由受命
    法官獨任進行簡式審判程序，是本案之證據調查，依刑事訴
    訟法第273 條之2 規定，不受同法第159 條第1 項、第161
    條之2 、第161 條之3 、第163 條之1 及第164 條至第170
    條規定之限制。
  (二)上開犯罪事實，業據被告郭修瑞、許証評及陳宏賓於警詢、
    偵訊及本院審理中坦承不諱（見警卷第1 頁至第4 頁、第19
    頁至第21頁、第33頁至第35頁、第45頁至第47頁、第59頁至
    第61頁、偵卷第28頁至第33頁、本院卷第57頁反面、第65頁
    反面），核與證人即告訴代理人謝順義、沈瓚宏於警詢中之
    指證情節相符（見警卷第80頁至第80頁反面、第88頁至第88
    頁反面），復有雲林縣政府100 年9 月5 日府工運字第1000
    109221號函及損失調查統計表、臺電公司雲林區營業處100
    年9 月8 日D 雲林字第1000800411號函暨附件、臺灣電力公
    司雲林區營業處電力（訊）線路失竊現場調查報告（100 年
    5 月19日填報）、搜索扣押筆錄、扣押目錄表、臺灣雲林地
    方法院檢察署公務電話紀錄各1 份及現場及搜證照片1 批在
    卷可憑，並有被告郭修瑞、許証評所有，且供被告3 人行竊
    電纜線所用之鐵剪、鐵鎚各1 支扣案可資佐證，綜上，足認
    被告3 人上開自白核與事證相符，應堪採信。本案事證明確
    ，應依法論科。
三、論罪科刑之理由：
  (一)按刑法第321 條第1 項第3 款之攜帶兇器竊盜罪，係以行為
    人攜帶兇器竊盜為其加重條件，此所謂兇器，其種類並無限
    制，凡客觀上足對人之生命、身體、安全構成威脅，具有危
    險性之兇器均屬之，且祇須行竊時攜帶此種具有危險性之兇
    器為已足，並不以攜帶之初有行兇之意圖為必要；亦即行為
    人攜帶兇器有行兇之可能，客觀上具有危險性，即為已足，
    至其主觀上有無持以行兇或反抗之意思，尚非所問（最高法
    院79年臺上第5253號判例、最高法院74年度第3 次刑事庭會
    議決議意旨參照），查扣案之鐵剪、鐵鎚為被告郭修瑞、許
    証評所共有，且供作被告3 人行竊電纜線之用，業經被告郭
    修瑞、許証評、陳宏賓供認無訛（見本院卷第59頁）。而扣
    案鐵剪1 支，屬鐵製品，全長61.5公分、利剪部分長12公分
    、鐵鎚（含木柄）總長33.5公分，鎚頭長12.5公分，鎚頭鋒
    利，業經本院當庭勘驗明確，有勘驗筆錄在卷可稽（見本院
    卷第61頁），是該鐵剪、鐵鎚均質地堅硬，且鐵鎚可破壞包
    覆電纜線之水管，鐵剪可剪斷由PVC 包覆之電纜管，顯係客
    觀上得持以攻擊人身，對人之生命、身體、安全構成威脅，
    具有相當危險性之器械，揆諸前揭判例意旨，自屬刑法第32
    1 條第1 項第3 款所稱之「兇器」。核被告郭修瑞、許証評
    就犯罪事實欄一、(一)所為，均係犯刑法第321 條第1 條第3
    項之攜帶兇器竊盜罪；被告陳宏賓就犯罪事實欄一、(二)所為
    ，係犯刑法第321 條第1 條第3 項之攜帶兇器竊盜罪。
  (二)被告郭修瑞、許証評2 人就犯罪事實欄一、(一)所示各罪之間
    、被告郭修瑞、陳宏賓就犯罪事實欄一、(二)之間，有犯意聯
    絡與行為分擔，均為共同正犯。
  (三)被告郭修瑞所犯上開6 罪、被告許証評所犯上開5 間，犯意
    各別，行為互殊，應予分論併罰。
  (四)被告3 人各有如犯罪事實欄一所載前案經論罪科刑執行完畢
    之紀錄，有高等法院被告前案紀錄表附卷可按，其等前受徒
    刑之執行完畢，5 年以內故意再犯本案有期徒刑以上之各罪
    ，均為累犯，均應依刑法第47條第1 項之規定加重其刑。
  (五)被告郭修瑞、許証評、陳宏賓在偵查犯罪機關知悉其等犯罪
    事實一、(一)、(二)所示攜帶兇器竊盜罪前，自動向彰化縣警察
    局警員自首而接受裁判，此有本院公務電話紀錄1 紙附卷足
    憑（見本院卷第53頁），依刑法第62條前段規定減輕其刑，
    並依法先加後減。
  (六)爰審酌被告郭修瑞、許証評、陳宏賓正值青年，卻不思依靠
    己力謀生，反欲不勞而獲，共同以前開方式竊取他人財物，
    對民眾生命及財產安全產生危害，兼衡其等犯罪之動機、目
    的、竊得財物價值，犯後坦認全部犯行之態度，及附表編號
    ３至５所載地點之電纜線於被告郭修瑞、許証評行竊前已遭
    他人竊取（見附表備註欄所述），以及檢察官具體求刑略為
    較重等一切情狀，分別量處如主文所示之刑，並就被告郭修
    瑞、許証評部分，各定其應執行之刑，以示懲儆。
  (七)扣案鐵剪、鐵鎚各1 支，屬被告郭修瑞、許証評所有，且供
    被告3 人犯上開竊盜罪所用之物，業據被告郭修瑞、許証評
    、陳宏賓供明在卷，爰依刑法第38條第1 項第2 款之規定，
    在各該部分所犯項下宣告沒收之。
四、應適用之法律：
  (一)刑事訴訟法第273 條之1 第1 項、第299 條第1 項前段。
  (二)刑法第28條、第321 條第1 項第3 款、第47條第1 項、第62
    條前段、第51條第5 款、第38條第1 項第2 款。
本案經檢察官黃煥軒到庭執行職務。
中    華    民    國   100    年    9     月    30    日
                  刑事第五庭  法  官  鍾世芬
以上正本證明與原本無異。
如不服本判決應於收受判決後10日內向本院提出上訴書狀，並應
敘述具體理由；其未敘述上訴理由者，應於上訴期間屆滿後20日
內向本院補提理由書（均須按他造當事人之人數附繕本）。「切
勿逕送上級法院」。
                              書記官  王雪招
中    華    民    國   100    年    9     月    30    日
附錄本案論罪科刑法條全文：
中華民國刑法第321條
（加重竊盜罪）
犯竊盜罪而有下列情形之一者，處6 月以上、5 年以下有期徒刑
，得併科新臺幣10萬元以下罰金：
一、侵入住宅或有人居住之建築物、船艦或隱匿其內而犯之者。
二、毀越門扇、牆垣或其他安全設備而犯之者。
三、攜帶兇器而犯之者。
四、結夥三人以上而犯之者。
五、乘火災、水災或其他災害之際而犯之者。
六、在車站、埠頭、航空站或其他供水、陸、空公眾運輸之舟、
    車、航空機內而犯之者。
前項之未遂犯罰之。
附表
┌──┬───┬────┬─────┬────────┬───────┬────┐
│編號│行為人│犯罪時間│ 犯罪地點 │    竊得財物    │罪名及宣告刑  │  備註  │
├──┼───┼────┼─────┼────────┼───────┼────┤
│ １ │郭修瑞│100 年2 │雲林縣土庫│臺電公司所有之交│郭修瑞共同犯攜│        │
│    │許証評│月間某日│鎮石廟里用│連PE電纜600V 2/0│帶兇器竊盜罪，│        │
│    │      │起至4 月│戶電號「88│，約63公尺（重約│累犯，處有期徒│        │
│    │      │間某日止│-9310-21」│44.8公斤，價值9,│徒刑拾月。扣案│        │
│    │      │        │、「88-931│856 元）        │之鐵剪、鐵鎚各│        │
│    │      │        │0-28」、「│                │壹支均沒收。  │        │
│    │      │        │00-0000-00│                │許証評共同犯攜│        │
│    │      │        │」號等電表│                │帶兇器竊盜罪，│        │
│    │      │        │之電線桿  │                │累犯，處有期徒│        │
│    │      │        │          │                │刑拾月。扣案之│        │
│    │      │        │          │                │鐵剪、鐵鎚各壹│        │
│    │      │        │          │                │支均沒收。    │        │
├──┼───┤        ├─────┼────────┼───────┼────┤
│ ２ │郭修瑞│        │雲林縣土庫│臺電公司所有之交│郭修瑞共同犯攜│        │
│    │許証評│        │鎮大荖里「│連PE電纜600V 2/0│帶兇器竊盜罪，│        │
│    │      │        │土庫99A 北│，約16公尺（重約│累犯，處有期徒│        │
│    │      │        │2A」號電線│11.4公斤，價值2,│徒刑玖月。扣案│        │
│    │      │        │桿        │508 元）        │之鐵剪、鐵鎚各│        │
│    │      │        │          │                │壹支均沒收。  │        │
│    │      │        │          │                │許証評共同犯攜│        │
│    │      │        │          │                │帶兇器竊盜罪，│        │
│    │      │        │          │                │累犯，處有期徒│        │
│    │      │        │          │                │刑玖月。扣案之│        │
│    │      │        │          │                │鐵剪、鐵鎚各壹│        │
│    │      │        │          │                │支均沒收。    │        │
├──┼───┤        ├─────┼────────┼───────┼────┤
│ ３ │郭修瑞│        │雲林縣虎尾│雲林縣政府所有之│郭修瑞共同犯攜│        │
│    │許証評│        │鎮○○路與│變電箱內及路燈電│帶兇器竊盜罪，│        │
│    │      │        │學府東路交│電纜線約3.6 公斤│累犯，處有期徒│        │
│    │      │        │岔路口之「│，價值34,566元  │徒刑拾壹月。扣│        │
│    │      │        │LP9 PANEL │                │案之鐵剪、鐵鎚│        │
│    │      │        │3 ψ4W  22│                │各壹支均沒收。│        │
│    │      │        │0/380V」變│                │許証評共同犯攜│        │
│    │      │        │電箱      │                │帶兇器竊盜罪，│        │
│    │      │        │          │                │累犯，處有期徒│        │
│    │      │        │          │                │刑拾壹月。扣案│        │
│    │      │        │          │                │之鐵剪、鐵鎚各│        │
│    │      │        │          │                │壹支均沒收。  │        │
├──┼───┤        ├─────┼────────┼───────┼────┤
│ ４ │郭修瑞│        │雲林縣北港│臺電公司所有之2C│郭修瑞共同犯攜│證人謝順│
│    │許証評│        │鎮溝皂里「│2/0 交連PE電纜60│帶兇器竊盜罪，│義證稱該│
│    │      │        │溝皂1 」號│0V 2/0，約8 公尺│累犯，處有期徒│處於99年│
│    │      │        │電線桿    │，價值2,560元   │徒刑玖月。扣案│2月 間已│
│    │      │        │          │                │之鐵剪、鐵鎚各│失竊未復│
│    │      │        │          │                │壹支均沒收。  │舊。    │
│    │      │        │          │                │許証評共同犯攜│        │
│    │      │        │          │                │帶兇器竊盜罪，│        │
│    │      │        │          │                │累犯，處有期徒│        │
│    │      │        │          │                │刑玖月。扣案之│        │
│    │      │        │          │                │鐵剪、鐵鎚各壹│        │
│    │      │        │          │                │支均沒收。    │        │
├──┼───┤        ├─────┼────────┼───────┼────┤
│ ５ │郭修瑞│        │雲林縣麥寮│天成公司所有之交│郭修瑞共同犯攜│天成公司│
│    │許証評│        │鄉○○路（│連PE電纜2/0 若干│帶兇器竊盜罪，│曾於100 │
│    │      │        │自強路7 路│                │累犯，處有期徒│年2 月22│
│    │      │        │燈對面電線│                │徒刑拾月。扣案│日報案遭│
│    │      │        │）        │                │之鐵剪、鐵鎚各│竊。    │
│    │      │        │          │                │壹支均沒收。  │        │
│    │      │        │          │                │許証評共同犯攜│        │
│    │      │        │          │                │帶兇器竊盜罪，│        │
│    │      │        │          │                │累犯，處有期徒│        │
│    │      │        │          │                │刑拾月。扣案之│        │
│    │      │        │          │                │鐵剪、鐵鎚各壹│        │
│    │      │        │          │                │支均沒收。    │        │
└──┴───┴────┴─────┴────────┴───────┴────┘